# 有关子公司注销的合并问题

提问人：xuzhenm 时间：2017-08-05 09:52:52
陈版，你好:有问题向您请教， 2016 年只有一家子公司且在当年已注销 出具 2016 年度报告时 有两套报表 一套是合并报表（只合并子公司损益） 一套是母公司单体报表 那么在 2017 年度时 应该用那套报表作为本年的期初数 万分感谢

回答人：chenyiwei
可参照《瑞华研究 2010 ～ 2016 汇编》之“问题3-2-131（处置唯一子公司后的报表列报）”所述原则处理。
《企业会计准则第 32 号——中期财务报告》第四条规定：“上年度财务报告包括了合并财务报表，但报告中期内处置了所有应当纳入合并范围的子公司的，中期财务报告只需提供母公司财务报表，但上年度比较财务报表仍应当包括合并财务报表，上年度可比中期没有子公司的除外。”参照中期报告准则的上述规定，由于本期已无子公司，因此本期A公司无需编制合并报表，只须编制个别报表，相应地，只需要在个别报表层面按照《企业会计准则第 2 号——长期股权投资（ 2014 年修订）》第十五条第二款对丧失控制权时个别报表层面的处理原则处理即可，无需按照《企业会计准则第 33 号——合并财务报表（ 2014 年修订）》第五十条所规定的合并报表层面的处理原则对剩余股权按处置日的公允价值重新计量。即，无需考虑现在的个别报表和以往的合并报表层面如何衔接的问题。